【裁判字號】    98,附民,75
【裁判日期】    980923
【裁判案由】    損害賠償
【裁判全文】
臺灣高等法院高雄分院刑事附帶民事訴訟判決
原      告  新光人壽保險股份有限公司
法定代理人  甲○○
訴訟代理人  乙○○
被      告  丙○○
上列被告因詐欺刑事案件（本院98年度上易字第564 、568 號）
，經原告提起附帶民事訴訟請求損害賠償，本院判決如下：
    主  文
原告之訴及假執行之聲請均駁回。
    事實及理由
一、原告起訴主張：被告為巨龍工程行負責人，該工程行因經營
    不善，需款孔急，被告竟基於意圖為自己不法所有之概括犯
    意，策劃以假意外受傷之方式，向原告投保，並刻意隱瞞已
    向其他保險公司投保鉅額保險之事實，致原告等保險公司未
    察覺有異，而與被告訂立保險契約，被告並依約繳納保險費
    。迄於民國93年7 月21日，被告見時機成熟，竟以自殘方式
    將眼鏡蛇毒液注入右腳第一大拇趾蹠背旁，造成關節筋及神
    經壞死後遺症、右下肢（大拇指）缺損之傷害，訴外人即被
    告之弟廖旭利即先將被告送往屏東六愛醫院救治，復轉長庚
    醫院高雄分院救治，再轉高雄醫學大學附設中和紀念醫院治
    療。被告於治療後乃先後向原告及各家投保之保險公司申請
    理賠，佯稱上開傷害係其於93年7 月21日7 時許，在屏東縣
    潮州鎮○○路附近大腳仙林板模料場，遭毒蛇咬傷腳趾頭所
    造成為由，請領傷殘之保險金給付，致原告陷於錯誤，依約
    給付保險金，因之造成原告受有金錢損害共新臺幣（下同）
    327 萬3,768 元，爰依民法第184 條第1 項侵權行為法律關
    係，及同法第179 條不當得法律關係，請求被告給付上開金
    額及法定遲延利等語。並聲明：被告應給付原告327 萬3,76
    8 元，及自起訴狀繕本送達被告之翌日起至清償日止，按週
    年利率百分之5 計算之利息；願供擔保，請准宣告假執行。
二、被告則以：伊並無詐騙原告的行為，況且伊是從90年間就向
    原告投保了等語，資為抗辯。並聲明：求為判決如主文所示
    。
三、按刑事訴訟諭知無罪、免訴或不受理之判決者，應以判決駁
    回原告之訴，刑事訴訟法第503 條第1 項前段定有明文。本
    件被告被訴詐欺案件，業經本院判決無罪在案，有該判決在
    卷，則依諸前開規定，自應駁回原告之訴。又原告之訴既經
    駁回，其假執行之聲請亦失所附麗，應併予駁回。
據上論結，應依刑事訴訟法第503 條第1 項前段，判決如主文。
中    華    民    國    98    年    9     月    23    日
                  刑事第一庭    審判長法  官 翁慶珍
                                      法  官 黃仁松
                                      法  官 徐美麗
以上正本證明與原本無異。
原告如不服本判決，應於收受送達後10日內向本院提出上訴狀。
中    華    民    國    98    年    9     月    23    日
                                      書記官 賴梅琴


司法院資訊處製作；財團法人民間司法改革基金會備份。
